臺灣桃園地方法院民事裁定
111年度小上字第39號
上  訴  人  大月電器工程有限公司

法定代理人  陳詩勇  
被上訴人    永安強有限公司

法定代理人  葉汶彬  
上列當事人間請求給付貨款事件，上訴人對於本院中壢簡易庭民
國111年1月26日110 年度壢小字第634 號第一審小額判決提起上
訴，本院裁定如下：
    主  文
上訴駁回。
第二審訴訟費用新臺幣壹仟伍佰元由上訴人負擔。
    理  由
一、按「對於小額程序第一審裁判之上訴或抗告，非以其違背法
    令為理由，不得為之；上訴狀內應記載上訴理由，表明下列
    各款事項︰㈠原判決所違背之法令及其具體內容。㈡依訴訟資
    料可認為原判決有違背法令之具體事實」，民事訴訟法第43
    6條之24第2項、第436條之25定有明文。又按對於小額程序
    之第一審裁判提起上訴時，如係以第一審判決有不適用法規
    或適用法規不當為上訴理由時，其上訴狀或理由書應有具體
    之指摘，並揭示該法規之條項或其內容。若係成文法以外之
    法則，應揭示該法則之旨趣；其為經驗法則、證據法則者，
    亦應具體指摘揭示該經驗法則或證據法則；倘為司法院解釋
    或本院之判決，則應揭示該判解之字號或其內容，上訴狀或
    理由書如未依此項方法表明者，即難認為已對小額程序之第
    一審判決之違背法令有具體之指摘，其上訴自難認為合法（
    最高法院71年台上字第314號、70年度台上字第720號裁判參
    照）。按所謂判決違背法令，係指原判決有不適用法規或適
    用不當之情形，若僅係取捨證據、認定事實等屬於原審法院
    職權行使之事項，除有認定違法之情形外，應不生違背法令
    之問題，最高法院28年上字第1515號裁判意旨可參。再按為
    貫徹小額程序之簡速性，避免因上訴或抗告費時，不符訴訟
    利益，小額事件之裁判原則上宜於第一審確定，惟第一審裁
    判如有違背法令情事者，為保障當事人權益，自應許其上訴
    或抗告於第二審，故明定對於小額程序之第一審裁判，非以
    其違背法令為理由，不得上訴或抗告，從而如仍為上訴，即
    屬上訴不合程式，第二審法院應依同法第436條之32第2項準
    用第444條第1項以裁定駁回之。又上訴狀內未表明上訴理由
    者，上訴人應於提起上訴後20日內，提出理由書於原第一審
    法院，未提出者，毋庸命其補正，逕以裁定駁回之，民事訴
    訟法第436條之32第2項準用第471條第1項定有明文。
二、上訴人上訴意旨略以：
  ㈠參以上訴人所提出之「109新竹一廠高壓線路汰換工程合約書
    」(下稱系爭契約），確可證明上訴人有將該合約書所載承
    攬工程，轉包予訴外人陶元有限公司（下稱陶元公司，負責
    人為洪文瑞），陶元公司嗣再將其中廢土方、原土回填、路
    面清潔、鐵板鋪設等4個項目之系爭工程委請被上訴人施作
    ，上訴人根本不認識被上訴人。至原審判決所認定代表上訴
    人公司與被上訴人簽立系爭工程承攬契約之廖淑美，實僅為
    上訴人派駐在新竹市第三自來水廠之勞安人員，況被上訴人
    所提供之簽單上業主簽認欄載明「廖淑美代洪文瑞」，亦已
    說明被上訴人之業主為陶元公司，被上訴人為陶元公司之材
    料供貨廠商。是基於債之相對性，被上訴人應對陶元公司為
    本案請求，而非上訴人，但原審竟以系爭契約所列相關施工
    人員攔位未見證人黃大展或被上訴人簽名，亦未載明陶元公
    司有將系爭工程再次轉包與被上訴人之約定，即認定被上訴
    人未提出相當之反證，原審判決顯有判決不備理由之嫌，認
    定之事實亦顯有錯誤，故請求傳訊陶元公司員工林建男到庭
    說明系爭工程承攬之過程等語。
　㈡並聲明：⒈原判決廢棄。⒉被上訴人於第一審之訴駁回。
三、經查，上訴人對於原審判決提起上訴，核其上訴理由乃屬事
    實之陳述，並對於原審取捨證據及認定事實之職權行使，指
    摘其不當，然未表明原判決所違背之法令及其具體內容，或
    具體指摘原審判決有何不適用法規或適用不當之情形，亦未
    指明所違背之法規、法則、司法解釋或最高法院判例，且就
    整體訴訟資料亦無從認定原判決有何違背法令之具體事實，
    難認上訴人已於上訴狀內依法表明原審判決如何具體違背法
    令，揆諸首揭規定及說明，難認已合法表明上訴理由；況上
    訴人係於111年2月24日提起本件上訴，此有上訴狀上之本院
    收狀日期戳印在卷可稽，是其於提起上訴後20日內並未另行
    具狀補充合法之上訴理由，揆諸首揭法條及說明，本院亦毋
    庸命其補正；是上訴人提起本件上訴，仍未具上訴之合法程
    式，其上訴為不合法，亦應裁定駁回其上訴。
四、末按於小額訴訟之上訴程序，法院為訴訟費用之裁判時，應
    確定其費用額，民事訴訟法第436條之19第1項、第436條之3
    2第1項定有明文。本件第二審訴訟費用為新臺幣1,500元，
    應由上訴人負擔，爰併為裁定如主文第2項所示。
五、據上論結，本件上訴不合法，依民事訴訟法第436條之32第1
    項、第2項、第444條第1項前段、第436條之19第1項、第95
    條、第78條，裁定如主文。

中　　華　　民　　國　　111 　年　　3 　　月　　31　　日
                  民事第三庭  審判長　法  官  周玉羣
                                      法  官  吳為平
                                      法  官  林靜梅
以上正本係照原本作成。
本裁定不得抗告。
中　　華　　民　　國　　111 　年　　3 　　月　　31　　日
                                      書記官　劉寶霞